【裁判字號】    97,易,908
【裁判日期】    970328
【裁判案由】    竊盜
【裁判全文】
臺灣臺中地方法院刑事判決               97年度易字第908號
公  訴  人  臺灣臺中地方法院檢察署檢察官
被      告  甲○○
                    國民
上列被告因竊盜案件，經檢察官提起公訴（九十七年度偵字第三
四○號），本院判決如下：
    主    文
甲○○竊盜，累犯，處拘役伍拾伍日，如易科罰金，以新臺幣壹
仟元折算壹日。又竊盜未遂，累犯，處拘役拾伍日，如易科罰
金，以新臺幣壹仟元折算壹日。應執行拘役捌拾伍日，如易科罰
金，以新臺幣壹仟元折算壹日。
    犯罪事實
一、甲○○前於民國九十年間，因竊盜案件，經臺灣臺東地方法
    院判處有期徒刑一年一月確定，甫於九十四年六月四日縮刑
    期滿執行完畢。詎仍不知悔改，因生活費短缺，乃意圖為自
    己不法之所有，分別為以下竊盜犯行：
  (一)於九十六年十二月十七日凌晨一時許，在臺中市南屯區○○○路四六六之一號對面之路旁，適見許淑梅所有，交由其配
    偶乙○○使用之車牌號碼ＮＭ─１００７號自小客車停放該
    處，且車門未上鎖，認有機可趁，乃徒手打開車門進入後，
    竊取乙○○置於車內之零錢共計新臺幣（下同）一百四十元
    ，得手後離去。
  (二)於同日凌晨二時三十分許，在臺中市南屯區○○○○路二○
    六號前，見丙○○所有之車牌號碼ＲＤ─６６０７號自小客
    車停放該處，且車窗未上鎖，認有機可趁，即另行起意，徒
    手打開車門進入車內，並著手翻動遮陽板、置物箱及煙灰缸
    附近等處，搜尋財物，惟因該車內並無值錢之物，而未能得
    逞，其間因丙○○接獲車內防盜器警訊，乃至上開停車地點
    附近查看，發現上情，乃報警處理，經警趕到現場，而將已
    從上開車輛出來，正欲離去之甲○○當場逮捕，並在對甲○○行附帶搜索時，起出甲○○於前述(一)之時間、地點所竊得
    之零錢一百四十元，而懷疑甲○○另涉有其他竊盜犯行時，
    甲○○始供出前揭(一)之犯行。
二、案經臺中市警查局第四分局報告臺灣臺中地方法院檢察署檢
    察官偵查起訴。
    理  由
壹、證據能力：按被告以外之人（包括證人、鑑定人、告訴人、
    被害人及共同被告等）於審判外之陳述雖不符刑事訴訟法第
    一百五十九條之一至之四等四條之規定，而經當事人於審判
    程序同意作為證據，法院審酌該言詞陳述或書面陳述作成時
    之情況，認為適當者，亦得為證據，同法第一百五十九條之
    五第一項定有明文。本件被害人乙○○、丙○○均曾於警詢
    中為陳述，其性質固屬傳聞證據，且其未再於法院審理中為
    陳述，亦查無符合同法第一百五十九條之一至之四等前四條
    之情形，惟被告已於審判程序中同意被害人乙○○、丙○○
    之警詢筆錄具有證據能力，且本院審酌上開筆錄作成時，較
    無人情施壓或干擾，亦無不當取供之情形，認為以之作為本
    案之證據亦屬適當，是被害人乙○○、丙○○於警詢之證言
    自具有證據能力。
貳、認定犯罪事實所憑之證據及論罪科刑：
一、訊據被告甲○○對於上開犯罪事實坦承不諱，核與證人即被
    害人乙○○於警詢證述：車牌號碼ＮＭ─１００７號自小客
    車係伊配偶許淑梅所有，交由伊使用，該車於九十六年十二
    月十六日上午八時三十分許，停放在臺中市南屯區○○○路
    四六六之一號對面停車格內，因警方通知伊，伊才知道被告
    侵入伊車內竊取零錢一百四十元，伊之車輛並未遭到破壞，
    應該是伊車門未上鎖，才被進入行竊等語、證人即被害人丙○○於警詢時證稱：伊所有之車牌號碼ＲＤ─６６０７號自
    小客車於九十六年十二月十七日凌晨零時三十分許，停放在
    臺中市南屯區○○○○路二○六號前，嗣於凌晨二時三十分
    許，伊接獲車內之防盜器通報，乃前往查看，發現被告在車
    內，伊立刻報警，警方即到場將被告逮捕，伊車上之財物並
    未失竊等語、證人即查獲被告之警員程銀燦於本院審理時結
    證稱：伊接到被害人丙○○之報案後，大約五分鐘左右就到
    現場，當時被告已經下車，還在車旁，伊即問被告在作何事
    ，被告說沒有，後來伊再問被告翻動車內哪些地方，被告就
    指出遮陽板、置物箱及煙灰缸附近等處，因為被告身上有一
    包零錢，伊問被告是否以相同之手法取得，被告就帶伊去臺
    中市南屯區○○○路四六六之一號被害人乙○○停車地點等
    語均甚明確，復有被害人乙○○領回失竊財物後所出具之贓
    物認領保管單一紙、現場圖二紙及現場照片四張在卷可稽，
    足認被告之自白與事實相符，堪以採信。從而，本件事證明
    確，被告上開竊盜既遂及竊盜未遂犯行，均堪以認定，應分
    別予以依法論科。
二、核被告所為，就如犯罪事實欄一、(一)部分，係犯刑法第三百
    二十條第一項之竊盜罪；就如犯罪事實欄一、(二)部分，被告
    主觀上以竊盜之目的，開啟未上鎖之車窗進入被害人丙○○
    所有之自小客車車內，並著手搜尋財物，雖未竊得物品，然
    顯已著手於竊盜行為之實行，核其所為，應係犯同條第三項
    、第一項之竊盜未遂罪。被告所犯上開二罪間，犯意各別，
    行為互殊，應分論併罰。又被告前於九十年間，因竊盜案件
    ，經臺灣臺東地方法院判處有期徒刑一年一月確定，甫於九
    十四年六月四日縮刑期滿執行完畢等情，有臺灣臺中地方法
    院檢察署刑案資料查註紀錄表及臺灣高等法院被告前案紀錄
    表各一份在卷可按，其於受有期徒刑執行完畢後，五年以內
    再故意犯有期徒刑以上之上開二罪，均為累犯，應各依法加
    重其刑。就如犯罪事實欄一、(二)所載部分，被告已著手於犯
    罪行為之實施，而未至取得財物之結果，為未遂犯，應依刑
    法第二十五條第二項之規定減輕其刑，並先加重後減輕之。
    另警員程銀燦在逮捕被告時，經對被告行附帶搜索，而發現
    其身上有一包零錢時，即以對被告詢以是否係以與犯罪事實
    欄一、(二)相同之手法取得該包零錢，被告始帶同證人程銀燦
    至被害人乙○○停車之地點等情，業經證人程銀燦於本院審
    理時證述明確，足徵證人程銀燦於被告自白如犯罪事實欄一
    、(一)之犯行前，已因搜得該包零錢，而對被告另涉有竊盜犯
    行有所懷疑，因此被告嗣後供認該部分竊盜犯行，應屬自白
    ，而無自首規定之適用，附此敘明。爰審酌被告不思循正當
    工作途徑獲取生活所需，反圖以竊取他人財物之方式不勞而
    獲，行為實不足取，惟念本件被害人乙○○嗣後已取回遭竊
    之零錢，被害人丙○○澤則無財物上損害，暨被告犯罪手段
    平和，犯後又坦承犯行，顯有認錯悔過之意，態度良好等一
    切情狀，分別量處如主文所示之刑，並定其應執行刑及諭知
    易科罰金之折算標準，以資懲儆。
據上論斷，應依刑事訴訟法第二百八十四條之一、第二百九十九
條第一項前段，刑法第三百二十條第一項、第三項、第二十五條
第二項、第四十七條第一項、第五十一條第六款、第四十一條第
一項前段，刑法施行法第一條之一，判決如主文。
本案經檢察官丁○○到庭執行職務。
中    華    民    國    97    年    3    月    28     日
                  刑事第一庭    法  官  郭妙俐
上正本證明與原本無異。
如不服本判決，應於判決送達後十日內向本院提出上訴狀，上訴
於臺灣高等法院臺中分院 (須附繕本)。
上訴書狀如未敘述理由，應於上訴期間屆滿後二十日內補提理由
書於本院。
                                書記官  陳玉芬
中    華    民    國    97    年    3    月    28     日
附錄本案論罪科刑法條全文
刑法第三百二十條：
意圖為自己或第三人不法之所有，而竊取他人之動產者，為竊
盜罪，處五年以下有期徒刑、拘役或五百元以下罰金。
意圖為自己或第三人不法之利益，而竊佔他人之不動產者，依前
項之規定處斷。
前二項之未遂犯罰之。


司法院資訊處製作；財團法人民間司法改革基金會備份。
